【裁判字號】    95,訴,3490
【裁判日期】    951229
【裁判案由】    毒品危害防制條例
【裁判全文】
臺灣高雄地方法院刑事判決              95年度訴字第3490號
公  訴  人  臺灣高雄地方法院檢察署檢察官
被      告  甲○○
                    （另案
上列被告因違反毒品危害防制條例案件，經檢察官提起公訴（95
年度毒偵字第7055號），本院依簡式審判程序，判決如下：
    主  文
甲○○施用第一級毒品，累犯，處有期徒刑壹年，扣案海洛因參
包（合計淨重零點捌伍公克，空包裝重零點伍捌公克，含包裝袋
），沒收銷燬之。又施用第二級毒品，累犯，處有期徒刑伍月，
扣案甲基安非他命壹包（檢驗前零點貳參捌壹公克，檢驗後零點
貳零捌柒公克，含包裝袋），沒收銷燬之。應執行有期徒刑壹年
參月，扣案海洛因參包（合計淨重零點捌伍公克，空包裝重零點
伍捌公克，含包裝袋）及甲基安非他命壹包（檢驗前零點貳參捌
壹公克，檢驗後零點貳零捌柒公克，含包裝袋），均沒收銷燬之
    事  實
一、甲○○前於民國93年間因妨害風化案件，經本院以93年度簡
    字第2773號判處有期徒刑4 月確定，於94年12月15日易科罰
    金執行完畢。又因施用毒品案件，經本院以95年毒聲字第70
    號裁定送觀察、勒戒後，認無繼續施用毒品傾向，經臺灣高
    雄地方法院檢察署檢察官於95年2 月23日以95年度毒偵字第
    842 號為不起訴處分確定。惟仍未能警惕並戒絕毒癮，竟於
    上開觀察、勒戒執行完畢釋放後5 年內，復分別基於施用第
    一級毒品海洛因及第二級毒品甲基安非他命之犯意，自95年
    6 底起至同年8 月28日晚上7 、8 時止，在高雄市○○區○
    ○街50號12樓之1 住處，以將海洛因置於香菸內吸食之方式
    ，施用海洛因多次，平均約每日施用2 次。另自95年6 月底
    起，至同年8 月27日晚上7 、8 時止，在同上住處，以將甲
    基安非他命置於玻璃球內燒烤吸食之方式，施用用基安非他
    命多次，平均約一星期施用1 次。嗣於95年8 月29日凌晨5
    時45分許，在高雄縣鳳山市○○路84巷6 弄2 之3 號住處為
    警查獲，並當場扣得其所有海洛因3 小包（合計淨重0.85公
    克，空包裝重0.58公克）、甲基安非他命1 包（檢驗前0.
    2381公克，檢驗後0.2087公克）。
二、案經高雄市政府警察局三民第二分局報告臺灣高雄地方法院
    檢察署檢察官偵查起訴。
    理  由
一、本件被告甲○○所犯係死刑、無期徒刑、最輕本刑為3 年以
    上有期徒刑以外之罪，其於本院準備程序中就被訴事實為有
    罪之陳述，經告知簡式審判程序之旨，並聽取公訴人及被告
    之意見後，合議庭裁定由受命法官獨任進行簡式審判程序。
二、上揭犯罪事實，業據被告於本院審理中坦白承認，且被告為
    警查獲後，經提供乾淨空瓶由其親自排放尿液並在其面前封
    緘送驗，結果呈嗎啡及甲基安非他命陽性反應，此有高雄市
    立凱旋醫院95年9 月4 日濫用藥物尿液檢驗報告、濫用藥物
    尿液檢體監管紀錄表（檢體編號：H-279） 各1 份在卷可憑
    。另扣案白粉3 包及晶體1 包經分別送驗結果，白粉3 包均
    含第一級毒品海洛因成分（合計淨重0.85公克，空包裝重
    0.58公克）；晶體1 包（檢驗前0.2381公克，檢驗後0.2087
    公克）則呈甲基安非他命陽性反應，此有法務部調查局調科
    壹字第09523023960 號鑑定通知書及高雄市立凱旋醫院95年
    12 月3日濫用藥物成品檢驗鑑定書1 紙在卷可參，堪認被告
    之自白與事實相符。被告前因施用毒品案件，業經觀察、勒
    戒執行完畢釋放，並經檢察官為不起訴處分確定，已詳如事
    實欄所載，此有臺灣高等法院被告前案紀錄表1 份在卷可查
    ，其於觀察、勒戒執行完畢釋放後5 年內，再犯本件施用毒
    品之罪，事證明確，犯行堪以認定，應依法論科。
三、查海洛因及甲基安非他命分別為毒品危害防制條例第2 條第
    2 項第1 款及第2 款所定第一級及第二級毒品，均不得持有
    、施用。核被告所為，係犯同條例第10條第1 項之施用第一
    級毒品罪及同條第2 項之施用第二級毒品罪。被告持有海洛
    因及甲基安非他命進而施用，其持有之低度行為應為施用之
    高度行為所吸收，均不另論罪。被告所犯2 罪，犯意各別，
    行為互殊，應予分論併罰。又被告有如事實欄所載有期徒刑
    執行完畢之前科紀錄，有臺灣高等法院被告前案紀錄表在卷
    可按，其於有期徒刑執行完畢後5 年內，再故意犯本件有期
    徒刑以上之罪，為累犯，應依刑法第47條第1 項之規定加重
    其刑。又毒品危害防制條例所稱之毒品，依該條例第2 條第
    1 項規定之定義，指具成癮性、濫用性及對社會危害性之麻
    醉藥品與其製品及影響精神物質與其製品。而施用毒品者，
    屬多次反覆實行之犯罪類型，具犯罪之依賴性而為常習犯，
    如從施用毒品者之主觀犯意與客觀行為加以觀察，依社會通
    念應認評價為包括一罪，自應論以接續犯，並收限縮數罪併
    罰範圍之效（刑法第56條修正理由第4 點參照）。查本案被
    告自承每日即須施用海洛因毒品2 次，每星期施用甲基安非
    他命1 次，其施用地點均在家中，場所具有密接性，足見其
    毒癮匪淺，已具相當之成癮性及施用毒品之慣習性，是其所
    為上開多次施用第一級毒品及第二級毒品之犯行，主觀上應
    係基於單一之犯罪意思，客觀上無論犯罪時間、次數、場所
    均密接相連，應認均構成接續犯，評價為包括一罪。審酌被
    告於業經觀察、勒戒之治療程序，又接續多次施用第一級及
    第二級毒品，次數密接頻繁，顯見其未能戒斷施用毒品惡習
    ，改過意志不堅，惟施用毒品本質係自傷行為，尚未直接危
    及他人，反社會危險性較低，且其犯罪後已坦承犯行，並斟
    酌其施用毒品期間、次數、頻率與前科素行等一切情狀，就
    所犯2 罪各量處如主文所示之刑。扣案海洛因3 包（合計淨
    重0.85公克，空包裝重0.58公克）；甲基安非他命1 包（檢
    驗前0.2381公克，檢驗後0.2087公克），不問屬於犯人與否
    ，均依毒品危害防制條例第18條第1 項前段，宣告沒收銷燬
    之，包裝袋用以包覆毒品，衡情已難與所包覆之毒品絕對析
    離，應與所包覆之毒品同視，均併予宣告沒收銷燬。鑑驗耗
    用之毒品既已滅失，自無從宣告沒收銷燬，附此敘明。
據上論斷，應依刑事訴訟法第273 條之1 第1 項、第284 條之1
、第299 條第1 項前段，毒品危害防制條例第10條第1 項、第2
項、第18條第1 項前段，刑法第11條、第47條第1 項，第51條第
5款，判決如主文。
本案經檢察官乙○○到庭執行職務。
中    華    民    國    95    年    12    月    29    日
                  鳳山刑事第二庭    法  官  李嘉益
以上正本證明與原本無異。
如不服本判決，應於收受送達後10日內向本院提出上訴書狀。
中    華    民    國    95    年    12    月    29    日
                                    書記官  郭南宏
附錄本案論罪科刑法條：
毒品危害防制條例第10條
施用第一級毒品者，處 6 月以上 5 年以下有期徒刑。
施用第二級毒品者，處 3 年以下有期徒刑。


司法院資訊處製作；財團法人民間司法改革基金會備份。
